【裁判字號】    92,易,1000
【裁判日期】    920826
【裁判案由】    傷害
【裁判全文】
臺灣桃園地方法院刑事判決                        九十二年度易字第一號
    公  訴  人  臺灣桃園地方法院檢察署檢察官
    被      告  甲○
右列被告因傷害案件，經檢察官聲請簡易判決處刑（九十一年度偵字第二二七六八號
），經本院改依通常程序審理，茲判決如左︰
    主  文
甲○連續傷害人之身體，處拘役拾伍日，如易科罰金以參佰元折算壹日。
未扣案之雨傘壹把沒收之。
        事  實
一、甲○與丙○○、郭峰龍夫婦為舊識，且因丙○○懷疑甲○與郭峰龍有感情糾紛，
    雙方時有爭執。嗣甲○於民國九十一年八月二十日上午七時許，在桃園縣大園鄉
    ○○村○○○街與新生路口之「鑫麥麵包店」與豬肉攤前，巧遇丙○○與郭峰龍
    二人，甲○與丙○○二人又因上開感情及金錢糾紛發生爭執，進而拉扯，詎甲○
    竟基於傷害之概括犯意，連續以其所有之雨傘尖端刺向丙○○之腹部、手部，再
    以同一雨傘擊打郭峰龍之身體上半身多處，致丙○○受有右手前及腹壁淺表外傷
    ，郭峰龍受有胸壁挫傷併淺表外傷、多處挫傷瘀青及淺表外傷等傷害。
二、案經丙○○、郭峰龍訴由台灣桃園地方法院檢察署檢察官偵查後聲請簡易判決處
    刑。
        理  由
一、訊據被告甲○固不否認於右揭時、地與告訴人丙○○因前開糾紛發生拉扯之事實
    ，惟矢口否認有何傷害之犯行，辯稱：當天發生糾紛時係因丙○○先向伊吐口水
    ，並拉住伊之雨傘，嗣因伊放手後丙○○自行以雨傘撞及腹部，且伊並未毆打郭
    峰龍云云。
二、惟查：
（一）右揭事實，業據告訴人丙○○、郭峰龍迭於偵審中指訴稽詳。告訴人丙○○於
      本院審理中陳稱：「他就用雨傘尖端的地方戳我腹部一下，我問她為何打人，
      她說沒有，我就把手上的豬肉丟向她，我們二人就拉扯，後來她又用雨傘打坐
      在機車上的郭峰龍的身上，後來丁○○把甲○拉開，我們就趕快跑。」等語。
      復據告訴人郭峰龍證稱：「當天早上我跟我太太去菜市場買菜，準備要回去了
      ，我當時是背向著我太太，我只聽到我太太被打的聲音，我轉過來，接下來就
      是我被打。」、「用她手上的雨傘打我身體及安全帽，我不知道打幾下，就是
      一直敲。」等語明確（見本院九十二年七月二十九日審理筆錄）。
（二）又上開爭執、傷害之過程復據證人丁○○到庭證述：「他們之前在豬肉攤打的
      時候，我不知道，我是後來賣豬肉的老闆叫我去把他們拉開，我第一次用手拉
      ，被他的雨傘戳傷，第二次才被我拉住。」、「（你有看到甲○攻擊告訴人丙
      ○○、告訴人郭峰龍？）有，她拿雨傘尖尖的頭戳郭峰龍的背部，戳丙○○的
      正面，我不知道先戳何人。」、「（告訴人丙○○、告訴人郭峰龍有無反擊？
      ）丙○○將她買好的豬肉用丟的，丟向甲○。」等語無訛（見本院同上審理筆
      錄）。
（三）另被告聲請本院傳訊證人即鑫麥麵包店之負責人乙○○到庭，然證人乙○○亦
      僅證稱：並未目擊傷害之過程，但有看到被告即告訴人三人拉扯、爭吵等語（
      見本院九十二年八月七日審理筆錄），亦難資為被告有利之認定，反足證明被
      告與告訴人雙方當天確有發生拉扯之佐證。
（四）另核諸被告與告訴人雙方早有感情、金錢之糾葛，此為雙方所供承不諱，而案
      發當天雙方確有發生爭執、拉扯，亦為被告所確認無訛，是以，被告因此萌生
      傷害犯意，亦衡與常情相符。更何況被告與告訴人拉扯後，告訴人即受有如上
      之傷害，足認告訴人指訴應非虛構。且稽之告訴人因此所受之傷害，核與渠等
      指述之遭受被告以雨傘擊打之傷害相符，此有診斷證明書一紙及照片五張附卷
      可稽。綜上足見被告之辯詞應無足採，本件事證明確，被告犯行堪予認定。
（五）至於被告雖指稱告訴人二人於拉扯同時是否亦有攻擊、傷害被告之情，然乙節
      業經台灣桃園地方法院檢察署檢察官為不起訴處分確定，有該不起訴處分書在
      卷可稽，亦應核與被告所涉上開犯行無關，附此敘明。
三、核被告甲○所為，係犯刑法第二百七十七條第一項之普通傷害罪。被告先後二次
    犯行，時間緊接，方法相同，觸犯構成要件相同之罪名，顯係基於概括犯意為之
    ，為連續犯，應依刑法第五十六條規定論以一罪，並加重其刑。爰審酌被告犯罪
    之動機起因於雙方間之感情、金錢糾紛、告訴人所受傷勢、被告行為手段、被告
    尚無任何前科（此有台灣高等法院被告全國前案紀錄表一紙可按）等一切情狀，
    量處如主文所示之刑，並諭知易科罰金之折算標準。又未扣案之雨傘一把，係被
    告所有供本案犯罪所用之物，業據其自承在卷，雖未扣案，但不能證明已滅失，
    仍應依刑法第三十八條第一項第二款規定宣告沒收之。
四、本件檢察官原聲請簡易判決處刑，經本院以被告犯罪嫌疑不明，而有刑事訴訟法
    第四百五十一條之一第四項但書第一款之情形，依同法第四百五十二條規定，改
    依通常程序審理，附此敘明。
據上論斷，應依刑事訴訟法第四百五十二條、第二百九十九條第一項前段，刑法第五
十六條、第二百七十七條第一項、第五十五條、第四十一條第一項前段、第三十八條
第一項第二款，罰金罰鍰提高標準條例第一條前段、第二條，判決如主文。
本案經檢察官林鈺雄到庭執行職務。
中      華      民      國    九十二    年      八      月    二十六    日
                                臺灣桃園地方法院刑事第一庭
                                            法  官  陳永來
右正本證明與原本無異。
如不服本判決，應於判決送達後十日內向本院提出上訴狀( 應附繕本 )，上訴於
臺灣高等法院。
                                            書記官  洪明媚
中      華      民      國    九十二    年      八      月    二十七    日
附論罪科刑依據之法條:
刑法第二百七十七條第一項
傷害人之身體或健康者，處三年以下有期徒刑，拘役或一千元以下罰金。


司法院資訊處製作；財團法人民間司法改革基金會備份。
